# 合并财务报表交叉持股

提问人：wx_5e81d1cb7206 时间：2020-04-21 13:16:50
陈版您好，请教下，以下做法是否正确。
如果 2017 年 1 月 1 日A公司持有B公司80%股权，持有C公司51%股权； 2017 年 12 月 31 日B公司从其他非关联方购买C公司10%的股权（原计入可供出售金融资产）。
则在 2017 年 12 月 31 日A公司合并财务报表层面的少数股东权益=B的净资产0.2+C的净资产0.39；少数股东损益=B的净利润0.2+C的净利润0.49。并且将可供出售金融资产重分类为长期股权投资并按照权益法核算。
2018 年 12 月 31 日A公司合并财务报表层面的少数股东权益=B的净资产0.2+C的净资产0.39（其中B的净资产包括权益法增加的投资损益部分）
；少数股东损益=B的净利润0.2+C的净利润0.39（B的净利润包括权益法增加的投资损益部分）。

回答人：chenyiwei
可以这样理解。但要注意：B的净资产、净利润要包含其自取得C的10%股权以来按模拟权益法方式确认对C的投资收益（本期数和累计数）而模拟调整的金额在内，不是其自身报表上显示的成本法核算下的净资产。